【裁判字號】    90,重上,20
【裁判日期】    970220
【裁判案由】    給付派下房份金
【裁判全文】
臺灣高等法院臺中分院民事判決  90年度重上字第20號
上  訴  人  亥○○（即卯○○之承受訴訟人）
訴訟代理人  柳正村律師
上  訴  人  廖甲○（即卯○○之承受訴訟人）
上  訴  人  祭祀公業何子旋管理人何金隆
上  一  人
訴訟代理人  劉榮滄律師
參  加  人  Ｇ○○
參  加  人  癸○○
參  加  人  Ｒ○○
參  加  人  未○○
參  加  人  Ｑ○○
參  加  人  Ｆ○○
                        （
參  加  人  Ｕ○○
參  加  人  Ｈ○○
參  加  人  子○○
參  加  人  乙○○
參  加  人  酉○○
參  加  人  戌○○
參  加  人  Ｖ○○
參  加  人  辛○○
參  加  人  Ｅ○○
參  加  人  ｗ○○（即申○○之承受訴訟人）
參  加  人  ｘ○○（即申○○之承受訴訟人）
參  加  人  ｊ○○（即申○○之承受訴訟人）
參  加  人  ｖ○○（即申○○之承受訴訟人）
參  加  人  ｋ○○（即申○○之承受訴訟人）
參  加  人  ｎ○○（即申○○之承受訴訟人）
參  加  人  ｍ○○（即申○○之承受訴訟人）
參  加  人  ｙ○○○（即申○○之承受訴訟人）
參  加  人  ｉ○○（即Ｔ○○之承受訴訟人）
參  加  人  ｕ○○（即Ｔ○○之承受訴訟人）
參  加  人  ｒ○○（即Ｔ○○之承受訴訟人）
                        號
參  加  人  ｏ○○（即Ｔ○○之承受訴訟人）
                        3號
參  加  人  ｔ○○（即Ｔ○○之承受訴訟人）
參  加  人  ｓ○○（即Ｔ○○之承受訴訟人）
被  上訴人  丙○○
被  上訴人  戊○○
被  上訴人  巳○○
被  上訴人  丁○○
被  上訴人  辛○○
被  上訴人  Ｐ○○
被  上訴人  Ｎ○○
被  上訴人  Ｍ○○
被  上訴人  黃○○
被  上訴人  玄○○
被  上訴人  Ａ○○
被  上訴人  ｌ○○（原名庚○○）
被  上訴人  宇○○
被  上訴人  午○○
被  上訴人  Ｓ○○
被  上訴人  己○○
被  上訴人  Ｃ○○
被  上訴人  Ｄ○○
被  上訴人  丑○○
被  上訴人  寅○○
被  上訴人  壬○○
被  上訴人  Ｙ○○
被  上訴人  Ｗ○○
被  上訴人  辰○○
被  上訴人  Ｏ○○
被  上訴人  宙○○
被  上訴人  Ｉ○○
被  上訴人  ｑ○○（原名Ｌ○○）
被  上訴人  ｐ○○（原名天○○）
被  上訴人  Ｋ○○
被  上訴人  Ｊ○○
被上訴人兼
前列七人共同
訴訟代理人  地○○
被  上訴人  ｈ○○（Ｂ○○之承受訴訟人）
被  上訴人  ｄ○○（Ｂ○○之承受訴訟人）
被  上訴人  ｅ○○（Ｂ○○之承受訴訟人）
被  上訴人  Ｚ○○（Ｂ○○之承受訴訟人）
被  上訴人  ａ○○（Ｂ○○之承受訴訟人）
被  上訴人  ｆ○○（Ｘ○○之承受訴訟人）
被  上訴人  ｂ○○（Ｘ○○之承受訴訟人）
被  上訴人  ｇ○○（Ｘ○○之承受訴訟人）
被  上訴人  ｃ○○（Ｘ○○之承受訴訟人）
前列四十一人
共同訴訟代理人
兼複代理人  黃呈利律師
上列當事人間請求給付派下房份金事件，上訴人對於民國89年11
月15日臺灣臺中地方法院86年度重訴更字第2號第一審判決提起
上訴，本院於97年1月23日言詞辯論終結，判決如下：
    主  文
原判決不利上訴人部分廢棄。（又原判決主文第一項判令上訴人
卯○○、或祭祀公業何子旋管理人卯○○給付金額，減縮如附表
「縮減請求金額欄」所示）。
上開廢棄部分，被上訴人在第一審之訴及假執行之聲請駁回。
第一、二審訴訟費用由被上訴人ｌ○○、宇○○、壬○○負擔十
分之三，被上訴人Ｘ○○之承受訴訟人負擔十分之一，被上訴人
黃○○之承受訴訟人負擔十分之一，餘由其餘被上訴人等負擔。
    事實及理由
壹、程序方面：
一、上訴人亥○○、及參加人Ｇ○○等（參加人Ｒ○○、Ｅ○○
    除外）經合法通知，未於言詞辯論到場，核無民事訴訟法第
    三百八十六條所列各款情形，茲依被上訴人之聲請，由其一
    造辯論而為判決。又本件上訴人原為卯○○及祭祀公業何子
    旋管理人卯○○，嗣卯○○於第二審訴訟中死亡（下述之）
    ，祭祀公業並另選任新任管理人何金隆，並由被上訴人具狀
    聲明承受訴訟在案。
二、查參加人申○○、Ｔ○○，及被上訴人Ｂ○○、Ｘ○○於第
    二審訴訟中死亡，分別由被上訴人、及Ｂ○○、Ｘ○○之繼
    承人具狀聲明承受訴訟，自生承受訴訟效力。
三、查原判決主文第一項判令上訴人卯○○、或祭祀公業何子旋
    管理人卯○○給付金額，嗣被上訴人於第二審即本院請求將
    該金額減縮如附表「減縮請求金額欄」所示（即如下述確定
    支付命令及訴訟上和解筆錄金額）。
四、又查上訴人卯○○於第二審訴訟中死亡，其訴訟代理人柳正
    村律師卻於91年2月18日具狀將亥○○、廖甲○列為卯○○
    之共同繼承人（見本審卷一第307至310頁），而未陳明亥○
    ○業向原法院具狀拋棄繼承在案（查本院於93年11月15日始
    查悉亥○○業於90年3月9日向原法院具狀拋棄繼承確定在案
    ，並有原法院查覆函文及90年繼字第170號拋棄繼承卷可稽
    《見本審卷五第100至114頁》），致本院於91年4月10日裁
    定命亥○○、廖甲○為上訴人卯○○之承受訴訟人並續行訴
    訟，嗣亥○○竟就廖甲○承受訴訟裁定，提起抗告，但遭最
    高法院以91年度台抗字第326號裁定駁回確定在案，亦有該
    駁回卷宗可按，則該承受訴訟裁定業已確定在案。按裁定因
    宣示或送達而生羈束力後，為該裁定之法院、審判長、受命
    法官或受託法官不得自行撤銷或變更之（民事訴訟法第238
    條及吳明軒著中國民事訴訟法上冊第598頁）。是本院自受
    該承受訴訟裁定之羈束。
五、又查被上訴人等曾於92年2月27日具狀撤回本件起訴（見本
    審卷三第331、332頁），但遭上訴人亥○○異議，經本院於
    92年4月7日裁定駁回其異議後，經上訴人亥○○提起抗告，
    並經最高法院以92年度台抗字第328號裁定廢棄本院上開裁
    定，有該廢棄裁定卷宗可按，且上訴人亥○○、廖甲○均不
    同意被上訴人撤回起訴，是被上訴人撤回本件起訴，不生效
    力。
六、又上訴人卯○○於第二審上訴中提起反訴，即上訴狀上訴聲
    明第四項確認被上訴人等對於台灣台中地方法院84年度執七
    字第5513號執行事件之分配款債權不存在，並准由上訴人取
    回該款之反訴（見原審卷一第3至5頁），經本院命卯○○之
    承受訴訟人亥○○、廖甲○限期補繳裁判費，而亥○○、廖
    甲○逾期未繳，經本院於92年4月7日裁定駁回其反訴（即追
    加之訴），嗣經上訴人亥○○抗告，再經最高法院以92年度
    台抗字第329號裁定駁回其抗告，亦有該駁回裁定卷在卷可
    參，則該反訴駁回確定在案。
七、又最高法院92年度台抗字第331號裁定意旨謂：「按民事訴
    訟法第五十八條第一項所稱就兩造之訴訟有法律上利害關係
    之第三人，係指因其所輔助之當事人敗訴，其私法上地位將
    受不利益者而言，如本訴訟確定判決效力所及之人即屬之。
    關於祭祀公業之訴訟，以祭祀公業管理人名義代表派下全體
    為當事人時，其確定判決之效力，依民事訴訟法第四百零一
    條第二項規定，對於派下全體亦有效力，祭祀公業之派下就
    此訴訟，自屬有法律上利害關係之第三人，而得為參加。且
    其訴訟標的對於參加訴訟之派下及其所輔助之當事人即祭祀
    公業管理人必須合一確定，依同法第六十二條準用同法第五
    十六條第一項第一款規定之結果，祭祀公業管理人之行為，
    不利益於其及參加之派下者，對於全體不生效力。參加人係
    祭祀公業何子旋之派下，就丙○○等請求何金隆即祭祀公業
    何子旋管理人給付派下房份金事件，有法律上之利害關係，
    其為輔助何金隆即祭祀公業何子旋管理人，於該訴訟繫屬中
    ，參加訴訟，自無不合。至何金隆即祭祀公業何子旋管理人
    嗣雖撤回其上訴，惟就形式上觀之，不利於其及參加人，自
    不生效力」，有該裁判卷宗可按。是上訴人祭祀公業何子旋
    管理人何金隆撤回本件上訴，自不生效力。
八、查被上訴人等雖持確定支付命令及訴訟上和解筆錄為執行名
    義，執行祭祀公業何子旋之案款，但仍有如附表所示「強制
    執行後尚不足額欄」金額未能清償，此有本院調閱之執行卷
    宗可考（原法院84年度執字第5513號及相關案件）。是上訴
    人亥○○抗辯，被上訴人業已受償，而無訴訟實益云云，顯
    有誤會。
貳、訴訟要旨：
一、被上訴人主張：渠等均為祭祀公業何子旋之派下員，又卯○
    ○經派下員選任為祭祀公業何子旋之管理人後，祭祀公業之
    土地經派下員授權卯○○出售，售地所得新台幣（下同）六
    億元。又上訴人卯○○及祭祀公業何子旋管理人卯○○，竟
    無視於大帳簿之記載，及不顧派下房份已有「歸就」轉讓房
    份之事實，採取「齊頭式平等」之分配方式，分配售地價金
    （即按五大房，每房份為五分之一），為此依類似委任之法
    律關係，訴請上訴人卯○○依「歸就」之結果給付房份金如
    原判決主文第一項所示；另亦基於派下權之法律關係，請求
    上訴人即祭祀公業何子旋管理人卯○○依「歸就」結果給付
    房份金如原判決主文第一項所示；又上訴人等二人所負債務
    為不真正連帶債務。又被上訴人於第二審就原判決主文第一
    項判令上訴人卯○○、或祭祀公業何子旋管理人卯○○給付
    金額，減縮如附表「縮減請求金額欄」所示（即下述確定支
    付命令及訴訟上之和解筆錄所示金額）等詞。並求為駁回對
    造之上訴。又被上訴人等捨棄對卯○○之請求。
二、上訴人卯○○之承受訴訟人亥○○、廖甲○則以：查被上訴
    人提出之大帳簿文書並非真正。又卯○○與派下員間並無委
    任關係，被上訴人依據委任關係請求卯○○給付房份金，依
    法無據。再者，歸就係喪失派下權之原因，與派下之房份處
    分不同，蓋派下房份讓與全部，即為歸就，如僅讓與房份之
    一部分，既非喪失派下權，不能稱為歸就，而係處分房份，
    惟派下之房份處分，非經派下全體同意，不生效力。又管理
    人卯○○已將賣地價金存入公業，委任事務已終了，無從再
    將價金單獨交付被上訴人，而屬給付不能等語資為抗辯。並
    求為判決：(一)原判決關於上訴人敗訴部分廢棄。(二)被上訴人
    在第一審之訴及假執行之聲請駁回。(三)第一、二審訴訟費用
    由被上訴人負擔。
三、上訴人祭祀公業何子旋管理人何金隆則先前聲明：(一)原判決
    關於上訴人敗訴部分廢棄。(二)被上訴人在第一審之訴及假執
    行之聲請駁回。(三)第一、二審及發回前第三審訴訟費用由被
    上訴人負擔。嗣於言詞辯論時，請求撤回本件上訴。（查撤
    回本件上訴部分，不生撤回效力，業如前述）。
四、言詞辯論期日到庭或具狀之參加人Ｒ○○、Ｅ○○等聲明、
    陳述除與上開上訴人亥○○、廖甲○等相同外，並補述要旨
    ：查本件祭祀公業並無規約，大帳簿既非規約，亦未經派下
    員半數以上同意，自不能拘束未在大帳簿蓋章之派下員。又
    大房十五世祖諱主諡名元醇，並無「何根」其人，十八世亦
    無「乞食」其人等詞。
參、法官協議到庭兩造爭點整理：（見本審卷六第66頁反頁至第
    68 頁反頁及本審卷七第214頁反頁）
一、兩造不爭執事項：
    (一)系爭祭祀公業何子旋管理人目前有五大房份。又祭祀公業
      何子旋（下簡稱系爭祭祀公業）之前任管理人為卯○○（
      現任管理人為何金隆），卯○○生前於80年間出售該公業
      名下之土地，得款新臺幣（下同）10億1 千餘萬元。卯○
      ○並將其中6億元分配與五大房份，每房份為五分之一。
    (二)卯○○之繼承人即承受訴訟人為亥○○、廖甲○二人。嗣
      亥○○於90年3月9日具狀向臺中地方法院拋棄繼承，並經
      台中地方法院於90年3月13日核准在案（90年繼字第170號
      ）。
    (三)本案有關派下房份金部分有下列臺中地方法院確定支付命
      令及本院訴訟上和解筆錄。
      1.確定支付命令部分：
      聲請人（即債權人）Ｊ○○與相對人（即債務人）何金
        隆（即何子旋祭祀公業管理人）92年促字第18301號給
        付派下房份金事件。（債務人應向聲請人清償債權新臺
        幣5,733,333元並賠償督促程序費用118元）
      聲請人（即債權人）寅○○與相對人（即債務人）何金
        隆（即何子旋祭祀公業管理人）92年促字第18302號給
        付派下房份金事件。（債務人應向聲請人清償債權新臺
        幣3,318,199元並賠償督促程序費用118元）
      聲請人（即債權人）Ｋ○○與相對人（即債務人）何金
        隆（即何子旋祭祀公業管理人）92年促字第18303號給
        付派下房份金事件。（債務人應向聲請人清償債權新臺
        幣5,733,333元並賠償督促程序費用118元）
      聲請人（即債權人）Ｙ○○與相對人（即債務人）何金
        隆（即何子旋祭祀公業管理人）92年促字第18304號給
        付派下房份金事件。（債務人應向聲請人清償債權新臺
        幣5,633,333元並賠償督促程序費用118元）
      聲請人（即債權人）天○○與相對人（即債務人）何金
        隆（即何子旋祭祀公業管理人）92年促字第18305號給
        付派下房份金事件。（債務人應向聲請人清償債權新臺
        幣2,672,222元並賠償督促程序費用118元）
      聲請人（即債權人）Ｌ○○與相對人（即債務人）何金
        隆（即何子旋祭祀公業管理人）92年促字第18306號給
        付派下房份金事件。（債務人應向聲請人清償債權新臺
        幣2,672,222元並賠償督促程序費用118元）
      聲請人（即債權人）Ｉ○○與相對人（即債務人）何金
        隆（即何子旋祭祀公業管理人）92年促字第18307號給
        付派下房份金事件。（債務人應向聲請人清償債權新臺
        幣2,672,222元並賠償督促程序費用118元）
      聲請人（即債權人）壬○○與相對人（即債務人）何金
        隆（即何子旋祭祀公業管理人）92年促字第18308號給
        付派下房份金事件。（債務人應向聲請人清償債權新臺
        幣10,354,597元並賠償督促程序費用118元）
      聲請人（即債權人）丑○○與相對人（即債務人）何金
        隆（即何子旋祭祀公業管理人）92年促字第18309號給
        付派下房份金事件。（債務人應向聲請人清償債權新臺
        幣3,318,199元並賠償督促程序費用118元）
      聲請人（即債權人）Ｄ○○與相對人（即債務人）何金
        隆（即何子旋祭祀公業管理人）92年促字第18310號給
        付派下房份金事件。（債務人應向聲請人清償債權新臺
        幣3,318,199元並賠償督促程序費用118元）
      聲請人（即債權人）黃○○與相對人（即債務人）何金
        隆（即何子旋祭祀公業管理人）92年促字第18491號給
        付派下房份金事件。（債務人應向聲請人清償債權新臺
        幣10,270,689元並賠償督促程序費用118元）
      聲請人（即債權人）Ｍ○○與相對人（即債務人）何金
        隆（即何子旋祭祀公業管理人）92年促字第18492號給
        付派下房份金事件。（債務人應向聲請人清償債權新臺
        幣2,417,672元並賠償督促程序費用118元）
      聲請人（即債權人）Ｎ○○與相對人（即債務人）何金
        隆（即何子旋祭祀公業管理人）92年促字第18493號給
        付派下房份金事件。（債務人應向聲請人清償債權新臺
        幣2,417,672元並賠償督促程序費用118元）
      聲請人（即債權人）Ｐ○○與相對人（即債務人）何金
        隆（即何子旋祭祀公業管理人）92年促字第18494號給
        付派下房份金事件。（債務人應向聲請人清償債權新臺
        幣2,417,672元並賠償督促程序費用118元）
      聲請人（即債權人）Ｏ○○與相對人（即債務人）何金
        隆（即何子旋祭祀公業管理人）92年促字第18495號給
        付派下房份金事件。（債務人應向聲請人清償債權新臺
        幣2,417,672元並賠償督促程序費用118元）
      債權人宙○○與債務人何金隆即祭祀公業何子旋管理人
        間96年度促字第36258號給付派下房份金事件。（債務
        人應向債權人清償新台幣252萬元，並賠償督促程序費
        用1000元）。
    2.訴訟上和解部分（本院89年重上字第186號）：
      和解筆錄內容如下：
      被上訴人（何金隆即祭祀公業何子旋管理人；下同）願
        給付上訴人丙○○、戊○○、巳○○、丁○○、辛○○
        、地○○、玄○○、Ｂ○○、Ａ○○各新台幣（下同）
        陸佰柒拾捌萬零肆佰伍拾玖元。
      被上訴人願給付上訴人庚○○、宇○○各壹仟零貳拾柒
        萬零陸佰捌拾玖元。
      被上訴人願給付上訴人午○○、Ｓ○○、己○○、辰○
        ○各參佰參拾壹萬捌仟壹佰玖拾玖元。
      被上訴人願給付上訴人Ｃ○○參佰伍拾壹萬捌仟壹佰玖
        拾玖元。
      被上訴人願給付上訴人Ｘ○○壹仟壹佰陸拾陸萬陸仟陸
        佰陸拾陸元。
      被上訴人願給付上訴人Ｗ○○伍佰捌拾參萬參仟參佰參
        拾參元。
      上訴人丙○○、戊○○、巳○○、丁○○、辛○○、地
        ○○、玄○○、Ｂ○○、Ａ○○、庚○○、宇○○、午
        ○○、Ｓ○○、己○○、辰○○、先前向被上訴人各預
        支二十萬元，已從被上訴人應給付上訴人丙○○等十五
        人之款項中扣還，被上訴人不得再向丙○○等十五人要
        求返還該預支款。
      本件和解筆錄內容，有關上訴人等十八人部分，於本院
        九十年度重上訴字第二十號事件，請求之內容相同，其
        中任何一件，上訴人等十八人之債權已獲得滿足者，其
        債權即歸消滅，不得向被上訴人為重複之請求。但非本
        件上訴人等十八人部分，則不受本和解筆錄拘束。
      上訴人等十八人應出具同意書及印鑑證明，同意被上訴
        人領回台灣臺中地方法院八十四年度存字第三一四二號
        提存擔保金陸仟零參拾玖萬元。
      上訴人等十八人其餘請求拋棄。
      訴訟費用各自負擔。
    (四)參加人（即原告）Ｅ○○與（被告）何金隆間請求確認管
      理權不存在事件，經臺中地方法院92年訴字第3272號判決
      原告之訴駁回確定。
    (五)參加人Ｅ○○經臺中地方法院85年易字第875號及本院85
      年上易字第1410號刑事案件背信罪判處有期徒刑壹年，減
      為徒刑六月確定。
    (六)何彩雲等36人與卯○○等2人間確認派下權存在等事件經
      臺中地方法院80年訴更字第12號判決原告何彩雲等人無派
      下權存在確定。（上訴人祭祀公業何子旋管理人何金隆當
      庭提出80年訴更字第12號判決影本）
    (七)參加人Ｅ○○自訴何金隆因處理本件祭祀公業涉犯背信罪
      嫌，何金隆反訴Ｅ○○誣告罪嫌，經台中地院92年自字第
      232號及本院93年上易字第75號刑事案件審理後，判處Ｅ
      ○○、何金隆二人均無罪確定在案。
二、兩造爭執事項：
    (一)大正14年8月11日大帳簿是否真正？
    (二)系爭祭祀公業之派下員是否得將其名下之派下權（房份）
      全部或一部轉讓與其他派下員（歸就）？
肆、得心證之理由：
甲、上訴人卯○○之承受訴訟人亥○○、廖甲○部分：
一、按當事人於言詞辯論時為訴訟標的之捨棄或認諾者，應本於
    其捨棄或認諾為該當事人敗訴之判決，民事訴訟法第384條
    定有明文。查被上訴人於本件言詞辯論時，當庭捨棄對上訴
    人卯○○之請求，有筆錄可佐（見本審97年1月23日筆錄）
    ，則本於被上訴人捨棄，應為其敗訴之判決。
乙、上訴人祭祀公業何子旋管理人何金隆部分：
一、按原告之訴，其訴訟標的為確定判決之效力所及者，法院應
    以裁定駁回之。又按債務人對於支付命令未於法定期間合法
    提出異議者，支付命令與確定判決有同一之效力；訴訟上之
    和解成立者，亦與確定判決有同一之效力，民事訴訟法第二
    百四十九條第一項第七款、第五百二十一條第一項、第三百
    八十條第一項分別定有明文。此即一事不再理原則。
二、查本件被上訴人等於原審主張渠等為祭祀公業何子旋之派下
    員，依派下權（房份）之法律關係，訴請祭祀公業何子旋管
    理人卯○○，依祭祀公業「大帳簿」之記載比例，給付該祭
    祀公業出售土地所得六億元之價金，並經原審准予被上訴人
    之請求，有該原審卷可按。又上訴人祭祀公業何子旋管理人
    卯○○不服該判決上訴於第二審即本案。惟於本院訴訟進行
    中，被上訴人等分別與祭祀公業何子旋管理人何金隆，成立
    訴訟上和解，或取得法院確定之支付命令在案，業如前述，
    並經本院調閱本院八十九年度重上字第一八六號給付派下房
    份金事件卷宗及上開支付命令卷宗，核閱無誤，且被上訴人
    等當庭均自認和解筆錄及支付命令案件，核與本案訴訟標的
    及金額均相同（見本院卷四冊第一七三頁），（查差額部分
    ，被上訴人業於本審中減縮聲明在案）。查本案被上訴人等
    既已取得與確定判決有同一效力之和解筆錄及確定支付命令
    在案，依一事不再理原則，則被上訴人所提起之本案即非合
    法，自應判決被上訴人等敗訴。
伍、綜上所述，被上訴人雖本於類似委任之法律關係，訴請上訴
    人卯○○依「歸就」之結果給付房份金，但因被上訴人於言
    詞辯論時為訴訟標的之捨棄，自應為敗訴之判決。另被上訴
    人基於派下權之法律關係，請求上訴人祭祀公業何子旋管理
    人何金隆依「歸就」結果給付房份金，因違反一事不再理原
    則，應亦駁回其請求。是原審判命上訴人如數給付，並為假
    執行之宣告，自有未洽。上訴意旨指摘原判決不當，求予廢
    棄改判，為有理由。自應由本院予以廢棄改判，如主文第二
    項所示。
陸、本件事證已臻明確，兩造其餘攻擊或防禦方法及所提證據，
    均與本院心證之形成，不生影響，爰不一一再加以論述，併
    此明。
柒、據上論結，本件上訴為有理由，依民事訴訟法第四百六十三
    條、第三百八十五條第一項前段、第四百五十條、第三百八
    十四條、第二百四十九條第一項第七款、第七十八條、第八
    十五條第一項，判決如主文。
中    華    民    國    97    年    2     月    20    日
          民事第一庭      審判長法  官  吳 火 川
                                法  官  簡 清 忠
                                法  官  陳 繼 先
以上正本係照原本作成。
上訴人及參加人不得上訴。
被上訴人得上訴。
如對本判決上訴，須於收受判決送達後二十日內向本院提出上訴
書狀，其未表明上訴理由者，應於提出上訴後二十日內向本院提
出上訴理由書（須按他造人數附具繕本）。
上訴時應提出委任律師為訴訟代理人之委任狀。具有民事訴訟法
第四百六十六條之一第一項但書或第二項之情形為訴訟代理人者
，另應附具律師及格證書及釋明委任人與受任人有該條項所定關
係之釋明文書影本。
                                書記官  陳 三 軫
中    華    民    國    97    年    2     月    20    日
                                                      Ａ
附表：單位新台幣
┌─┬───┬──────┬─────┬────────────────────────┐
│  │      │            │強制執行後│                                                │
│  │ 姓名 │縮減請求金額│尚不足額  │                     備註                       │
├─┼───┼──────┼─────┼────────────────────────┤
│ 1│丙○○│   6,780,459│   321,330│                                                │
├─┼───┼──────┼─────┼────────────────────────┤
│ 2│戊○○│   6,780,459│   321,330│                                                │
├─┼───┼──────┼─────┼────────────────────────┤
│ 3│巳○○│   6,780,459│   321,330│                                                │
├─┼───┼──────┼─────┼────────────────────────┤
│ 4│丁○○│   6,780,459│   321,330│                                                │
├─┼───┼──────┼─────┼────────────────────────┤
│ 5│辛○○│   6,780,459│   321,330│                                                │
├─┼───┼──────┼─────┼────────────────────────┤
│ 6│地○○│   6,780,459│   321,330│                                                │
├─┼───┼──────┼─────┼────────────────────────┤
│ 7│玄○○│   6,780,459│   321,330│                                                │
├─┼───┼──────┼─────┼────────────────────────┤
│ 8│Ｂ○○│   6,780,459│   321,330│                                                │
├─┼───┼──────┼─────┼────────────────────────┤
│ 9│Ａ○○│   6,780,459│   321,330│                                                │
├─┼───┼──────┼─────┼────────────────────────┤
│10│ｌ○○│  10,270,689│   486,735│原名庚○○                                      │
├─┼───┼──────┼─────┼────────────────────────┤
│11│宇○○│  10,270,689│   486,735│                                                │
├─┼───┼──────┼─────┼────────────────────────┤
│12│午○○│   3,318,199│   157,257│                                                │
├─┼───┼──────┼─────┼────────────────────────┤
│13│Ｓ○○│   3,318,199│   157,257│                                                │
├─┼───┼──────┼─────┼────────────────────────┤
│14│己○○│   3,318,199│   157,257│                                                │
├─┼───┼──────┼─────┼────────────────────────┤
│15│辰○○│   3,318,199│   157,257│                                                │
├─┼───┼──────┼─────┼────────────────────────┤
│16│Ｃ○○│   3,518,199│   166,730│                                                │
├─┼───┼──────┼─────┼────────────────────────┤
│17│Ｘ○○│  11,666,666│   552,891│承受訴訟人ｆ○○、ｂ○○、何錦紅、ｃ○○        │
├─┼───┼──────┼─────┼────────────────────────┤
│18│Ｗ○○│   5,833,333│   276,445│                                                │
├─┼───┼──────┼─────┼────────────────────────┤
│19│黃○○│  10,270,689│   486,740│承受訴訟人ｈ○○、ｄ○○、ｅ○○、Ｚ○○、ａ○○│
├─┼───┼──────┼─────┼────────────────────────┤
│20│Ｐ○○│   2,417,672│   114,581│                                                │
├─┼───┼──────┼─────┼────────────────────────┤
│21│Ｎ○○│   2,417,672│   114,581│                                                │
├─┼───┼──────┼─────┼────────────────────────┤
│22│Ｍ○○│   2,417,672│   114,581│                                                │
├─┼───┼──────┼─────┼────────────────────────┤
│23│Ｏ○○│   2,417,672│   114,581│                                                │
├─┼───┼──────┼─────┼────────────────────────┤
│24│Ｄ○○│   3,318,199│   157,257│                                                │
├─┼───┼──────┼─────┼────────────────────────┤
│25│丑○○│   3,318,199│   157,257│                                                │
├─┼───┼──────┼─────┼────────────────────────┤
│26│壬○○│  10,354,597│   490,717│                                                │
├─┼───┼──────┼─────┼────────────────────────┤
│27│Ｉ○○│   2,672,222│   126,644│                                                │
├─┼───┼──────┼─────┼────────────────────────┤
│28│ｑ○○│   2,672,222│   126,644│原名Ｌ○○                                      │
├─┼───┼──────┼─────┼────────────────────────┤
│29│ｐ○○│   2,672,222│   126,644│原名天○○                                      │
├─┼───┼──────┼─────┼────────────────────────┤
│30│Ｊ○○│   5,733,333│   271,712│                                                │
├─┼───┼──────┼─────┼────────────────────────┤
│31│Ｋ○○│   5,733,333│   271,712│                                                │
├─┼───┼──────┼─────┼────────────────────────┤
│32│Ｙ○○│   5,633,333│   266,973│                                                │
├─┼───┼──────┼─────┼────────────────────────┤
│33│寅○○│   3,318,199│ 1,280,786│                                                │
├─┼───┼──────┼─────┼────────────────────────┤
│34│宙○○│   2,520,000│   972,690│                                                │
└─┴───┴──────┴─────┴────────────────────────┘


司法院資訊處製作；財團法人民間司法改革基金會備份。
